# 请教陈版，购买影片版权费入账

提问人：dsxu 时间：2020-05-30 21:10:00
一、某企业打包购买 100 部影片的 5 年版权使用权，然后对外分发获取收入。影片版权分 5 年支付完毕，第一年支付100 万，第二年支付 120 万，第三年支付 130 万，第四年支付 140 万，第五年支付 150 万。
这个会计处理方式 1 ：未来支付的款项按照折现率确认现值，计入无形资产，后续逐年进行摊销。
处理方式 2 ：参照租赁准则，不确认无形资产，按照 5 年累计支付额除以 5 核算各年的成本。
请教陈版，上述两种处理方式哪种是对的，或者有其他处理方式？
二、该企业有部分影片版权与版权所有者有纠纷进行诉讼，后续与版权所有者签订了和解协议，企业一次性支付版权所有者 100 万的和解费，请问这个和解费能否确认入营业成本，而不是营业外支出？
谢谢！

回答人：chenyiwei
1 、总体上第一种做法更合理。由于该项授权是一次授予的，而不是分年授予的，且支付方式为每年递增的款项（通常理解与此类影片的经济利益实现方式存在差异，一般理解在授权的较早年度获取的收入应该更多），故应将日后每年需支付的使用费的折现值确认为无形资产，该无形资产应在授权期限内采用系统、合理的方式予以摊销，计入营业成本等相关科目。
2 、考虑纠纷的产生原因，以及是否偶发性、影响是否重大等。